【裁判字號】    89,易,3798
【裁判日期】    891123
【裁判案由】    誣告
【裁判全文】
臺灣板橋地方法院刑事判決                        八十九年度易字第三七九八號
    公  訴  人  臺灣板橋地方法院檢察署檢察官
    被      告  丙○○
右列被告因誣告案件，經檢察官提起公訴（八十九年度偵字第一四七二五號），本院
判決如左：
    主      文
丙○○未指定犯人，而向該管公務員誣告犯罪，處拘役伍拾日，如易科罰金，以參佰
元折算壹日。
    事      實
一、丙○○明知其所簽發以臺灣土地銀行三峽分行為付款人、帳號○○○四五八號、
    支票號碼ＥＪ0000000號、票載發票日民國八十九年五月十五日、面額新
    臺幣（下同）二萬元之支票一紙，係於八十九年三月中旬間某日，在其臺北縣三
    峽鎮○○街一一八之九號一樓住處出借予甲○○供調借現金之用，不曾遺失（甲○○取得上開支票後持向莊瑋振調借現金，莊瑋振又將上開支票背書轉讓予林松
    讚，林松讚再背書轉讓予乙○○），迨至發票日將屆，甲○○無法及時將票載金
    額同額現金返還予丙○○，丙○○為避免他人遵期提示上開支票而需自行付款，
    竟基於誣告之故意，於八十九年五月十五日某時，赴臺北縣三峽鎮○○街八十三
    號臺灣土地銀行三峽分行，謊稱上開支票遺失，通知掛失止付，填具遺失票據申
    報書，且未指定犯人而誣其侵占，相應報請臺北市政府警察局及臺北縣警察局協
    助偵查侵占遺失物罪嫌；嗣因乙○○遵期持票向臺灣土地新店分行提示付款無著
    ，為警調查而循線偵知上情。
二、案經臺北縣警察局新店分局報請臺灣板橋地方法院檢察署檢察官偵查起訴。
    理      由
一、訊之被告丙○○矢口否認有何誣告犯行，辯稱：伊係聞甲○○稱上開支票不見了
    ，才去辦理掛失止付，後來隔日又說找到了，伊就去辦理撤銷掛失止付云云；惟
    查：右揭事實，迭據證人甲○○於偵查及本院審理時結證綦詳，核與證人莊瑋振
    、林松讚、乙○○等於警訊及偵查中證述取得票據經過情形無何扞格，並有上開
    支票、退票理由單、票據掛失止付提示人資料查報表、遺失票據申報書等影本存
    卷可資佐證，俱徵被告確有謊稱支票遺失，誣指遭人侵占而相應報警協查之行為
    無疑，是其所辯，無非推諉卸責之詞，不足採信，綜上事證明確，被告犯行堪予
    認定。
二、核被告丙○○所為，係犯刑法第一百七十一條第一項之未指定犯人之誣告罪。爰
    審酌被告犯罪動機、目的、手段、所生危害，及犯後態度等一切情狀，量處如主
    文所示之刑，並諭知易科罰金之折算標準，資為懲儆。
三、被告經合法傳喚，無正當理由不到庭，本院認本件係應科拘役之案件，即不待其
    陳述逕行判決。
據上論結，應依刑事訴訟法第二百九十九條第一項前段、第三百零六條，刑法第一百
七十一條第一項、第四十一條，罰金罰鍰提高標準條例第一條前段、第二條，判決如
主文。
本案經檢察官陳伯厚到庭執行職務。
中      華      民      國    八十九    年     十一     月    二十三    日
                                  臺灣板橋地方法院刑事第六庭
                                      法  官  蔡  新  毅
右正本證明與原本無異。
如不服本判決，應於判決送達後十日內，向本院提出上訴狀。
                                      書記官  謝  麗  秋
中      華      民      國    八十九    年     十一     月    二十三    日
※附錄本案論罪科刑主要法條全文※
中華民國刑法第一百七十一條（未指定犯人誣告罪）：
未指定犯人，而向該管公務員誣告犯罪者，處一年以下有期徒刑、拘役或三百元以下
罰金。
未指定犯人，而偽造、變造犯罪證據，或使用偽造、變造之犯罪證據，致開始刑事訴
訟程序者，亦同。


司法院資訊處製作；財團法人民間司法改革基金會備份。
